【裁判字號】    92,上易,1662
【裁判日期】    920916
【裁判案由】    傷害
【裁判全文】
臺灣高等法院刑事判決                          九十二年度上易字第一六六二號
    上  訴  人
    即  被  告  乙○○
右上訴人因傷害案件，不服臺灣臺北地方法院九十二年度易字第三三五號，中華民國
九十二年五月十五日第一審判決（起訴案號：臺灣臺北地方法院檢察署九十一年度偵
緝字第三九號），提起上訴，本院判決如左：
    主  文
上訴駁回。
    事實及理由
一、本案經本院審理結果，認第一審以上訴人即被告乙○○犯刑法第二百七十七條第
    一項之傷害罪，判處有期徒刑十月，認事用法及量刑均無不當，應予維持，並引
    用第一審判決書記載之事實、證據及理由（如附件第一審判決書）。
二、被告上訴意旨略以：原審量刑過重，請求撤銷原審判決云云。惟查原審已詳細敘
    明量刑之理由，核原審之量刑洵屬允當。是被告上訴為無理由，應予駁回。
三、被告經合法傳喚，無正當理由不到庭，爰不待其陳述逕行判決。
據上論結，應依刑事訴訟法第三百七十三條、第三百六十八條、第三百七十一條，判
決如主文。
本案經檢察官呂光華到庭執行職務。
中      華      民      國    九十二    年      九      月      十六    日
                              臺灣高等法院刑事第二十四庭
                                  審判長法  官  陳  貽  男
                                        法  官  李  世  貴
                                        法  官  陳  憲  裕
右正本證明與原本無異。
不得上訴。
                                        書記官  劉  育  妃
中    華    民    國      九十二  年       九       月          十六    日
附錄本案論罪科刑法條全文
刑法第二百七十七條第一項：
傷害人之身體或健康者，處三年以下有期徒刑、拘役或一千元以下罰金。
附件：
臺灣臺北地方法院刑事判決                          九十二年度易字第三三五號
    公  訴  人  臺灣臺北地方法院檢察署檢察官
    被      告  乙○○  男  四十七歲（民國○○○年○月○○○日生）
                        住台北市○○區○道路七巷一弄二號四樓
                        身分證統一編號：Ａ一四三七九八一號
右列被告因傷害案件，經檢察官提起公訴（九十二年度偵緝字第三九號），本院判決
如左：
    主  文
乙○○傷害人之身體，處有期徒刑拾月。
    事  實
一、乙○○前於民國八十九年間因公共危險等案件，經本院於八十九年十二月七日以
    八十九年度北簡字第一四五七號判處定應執行罰金銀元一萬四千元確定，於九十
    年七月十一日繳清罰金執行完畢（尚不構成累犯）。另乙○○對於自我行為之控
    制力不佳，於八十八年間因行車糾紛，與他人發生肢體衝突，並毀損車輛，後雙
    方相互撤回告訴，始經本院於八十八年八月二十五日以八十八年度易字第一八二
    九號判決公訴不受理確定在案。詎猶無法深刻體認做為營業小客車執業駕駛人所
    擔負端正社會風氣之責任，於九十一年六月十六日下午三時三十分許，駕駛福座
    交通有限公司所有車牌號碼Ｈ六─五七三號營業小客車，途經台北市○○○路時
    ，與甲○○所駕駛之Ｔ八─九四○號營業小客車因爭道行駛，動氣互鳴喇叭，孰
    料乙○○氣憤之餘，在台北市信義區○○○路一五二號前，攔下甲○○駕駛之上
    開營業小客車後，竟基於傷害人身體之犯意，自所駕駛之營業小客車內取出不知
    名乘客遺忘在車上之水果刀一把，持刀刺向坐於駕駛座上之甲○○。甲○○見狀
    ，下意識以其左手臂出手隔檔，二人力量交互作用下，致甲○○左手前臂遭乙○
    ○所持之水果刀貫穿刺傷（進口四公分、出口二公分、深十公分），並合併造成
    手臂肌肉裂傷及動作障礙、左前臂腫脹、左手掌、背動作障礙等傷害。其間，適
    有員警戴通玉巡邏經過，在路人警示下發覺而趨前制止，乙○○原不知戴通玉之
    身分猶想抗拒，至見戴通玉拔槍喝令棄械，發覺事態嚴重，始將該水果刀丟棄在
    地，惟仍假藉天雨妨礙交通移動車輛，駕車自現場逃逸。
二、案經甲○○訴由臺北市政府警察局信義分局報請臺灣臺北地方法院檢察署檢察官
    偵查起訴。
    理  由
一、右揭犯罪事實，迭據被告乙○○於本院調查及審理中自白：「（問：對起訴書之
    犯罪事實有何意見《告以要旨》？是否認罪？）承認」、「當時我拿刀刺向告訴
    人時，告訴人也舉起他左手臂阻擋才造成傷口如此深，我刺了一刀之後，這位警
    員（指戴通玉）從背後抱住我，因他沒有表明身分，我用手肘將他撞開，我確實
    有罵告訴人髒話，不過，並沒有作勢還要刺他的動作，見員警舉槍時，我就將刀
    子丟到斜對角十幾公尺遠的地方，當時員警請求支援時，我趁下雨，騙員警要將
    車子移開，就駕車逃逸」等語不諱（見偵查卷第、本院九十二年四月十六日訊問
    筆錄第二頁、九十二年五月一日審判筆錄第四頁），核與告訴人甲○○於本院調
    查中指訴：「（問：九十一年六月十六日下午三時三十分左右，是否在中坡南路
    一五二號前與被告發生衝突？情形如何？）是，當時因被告欲超車，我按喇叭，
    被告就一直攔我的車子，期間約有五分鐘左右，到中坡南路將我攔下後拉開我的
    車門，刀子就刺進來。‧‧‧（問：被告刺你之後發生什麼事？）被告刺我當時
    有一位騎機車的巡邏警察剛好路過。（問：被告刺你幾刀？）一刀」等語之被害
    情節大抵一致（見本院九十二年四月二日訊問筆錄第一、二頁），且有證人即員
    警戴通玉及證人王宗祺分別在本院審理時結證：「（問：當時你看到何事？）當
    天我要去處理一件驗屍案件，路過中坡南路一五二號前時看見二部計程車停在路
    中間，我經過那二部計程車時，看到路人比後面表示有人在打架，我騎車回頭，
    看到在庭被告已經打開另一部計程車駕駛座的車門，手上拿刀子正對著駕駛人刺
    ，我看到時自後環抱住被告腰部將他甩開，被告表示另一部計程車駕駛很無理，
    我當時要求被告將刀子放下」、「（問：九十一年六月十六日下午三時三十分你
    是否在中坡南路一五二號前看到傷害案件？）我當時在檳榔攤隔壁的便利商店，
    所以有看到。（問：當時情形如何？）當時二部計程車由北往南，行駛在中坡南
    路，車速很快，被告的車衝到告訴人車子前將他攔下，被告下車之後拿一個東西
    拉告訴人駕駛座車門叫囂，內容大概是叫告訴人出來，告訴人沒有下車，我看到
    被告彎身進告訴人車子內拉告訴人，拉不出來後，就看被告的手有動作，警員騎
    巡邏車路過，警員回頭後就去處理，警員抱住被告，並有拿槍的動作，被告將刀
    丟在地上彈了一段距離」等語綦詳（見本院九十二年五月一日審判筆錄第三、五
    頁）。此外，並有天主教耕莘醫院永和分院出具之診斷書一紙在卷可稽（見九十
    一年度偵字第一七四一六號偵查卷第十頁）及被告用以刺傷告訴人之水果刀一把
    扣案足憑。足認被告出於任意性之自白，確與事實相符，堪以採為證據。本件事
    證明確，被告前揭傷害犯行，洵堪認定，應予依法論科。
二、核被告上開所為，係犯刑法第二百七十七條第一項之傷害罪。爰審酌被告前於八
    十八年間因行車糾紛，與他人發生肢體衝突，並毀損車輛，後雙方相互撤回告訴
    ，始經本院判決公訴不受理確定，有本院八十八年度易字第一八二九號刑事判決
    、臺灣高等法院被告全國前案紀錄表可考，其與告訴人均為營業小客車執業駕駛
    人，彼此素不相識，光天化日之下，僅因與告訴人行車爭道互鳴喇叭，竟持甚具
    侵害性之水果刀刺向告訴人，足認其自我控制能力確實不佳，做為營業小客車駕
    駛人而言，非但未思善盡社會責任，反利用乘客遺忘在車內之水果刀公然行兇，
    危害社會治安甚矣，而告訴人為避免危害出手隔檔，致左手前臂遭水果刀貫穿刺
    傷（進口四公分、出口二公分、深十公分），合併造成手臂肌肉裂傷及動作障礙
    、左前臂腫脹、左手掌、背動作障礙等傷害，有前揭天主教耕莘醫院永和分院診
    斷書在卷可稽，所受傷害程度嚴重，又被告犯罪後畏罪逃離現場，告訴人至今又
    絲毫未獲彌補，難認犯後態度良好，非予適度剝奪自由，令其藉此契機反躬自省
    ，恐難收刑罰教化之效，惟考量被告於本院審理中已能坦然面對司法程序，自白
    犯行不諱，及其素行、犯罪手段、智識程度等一切情狀，量處如主文所示之刑，
    以示懲儆。扣案之水果刀一把，雖係被告供犯罪所用之物，然並非屬於被告所有
    ，此經被告於本院調查中供述：「（問：刀子來源？）乘客掉落在我車上的水果
    刀」等語甚詳（見九十二年度偵緝字第三九號偵查卷第十三頁反面、本院九十二
    年四月十一日訊問筆錄），其既非違禁物，本院尚不得併予宣告沒收，附此敘明
    。
據上論斷，應依刑事訴訟法第二百九十九條第一項前段，刑法第二百七十七條第一項
，罰金罰鍰提高標準條例第一條前段，判決如主文。
本案經檢察官楊朝森到庭執行職務
中      華      民      國      九十二    年      五      月    十五    日
                                    臺灣臺北地方法院刑事第六庭
                                        法  官  吳  秋  宏
右正本證明與原本無異。
如不服本判決，應於判決送達後十日內，向本院提出上訴狀。
                                        書記官  林  碧  華
中      華      民      國      九十二    年      五      月   十五     日
附錄本案論罪科刑法條全文：
刑法第二百七十七條
傷害人之身體或健康者，處三年以下有期徒刑、拘役或一千元以下罰金。
犯前項之罪因而致人於死者，處無期徒刑或七年以上有期徒刑；致重傷者，處三年以
上十年以下有期徒刑


司法院資訊處製作；財團法人民間司法改革基金會備份。
